---
title: "SRAG - Média de sintomas e obitos - COVID"
output:
  word_document: default
  html_document: default
  pdf_document: default
---

```{r setup, include=FALSE}
knitr::opts_chunk$set(fig.width=12, fig.height=8, fig.path='Figs/',
                      echo=FALSE, warning=FALSE, message=FALSE)
```

```{r librarys}
#remotes::install_github("omegahat/RTidyHTML")

library(tidyverse)
library(RCurl)
library(RTidyHTML)
library(XML)
library(uchardet)
```


```{r remove_outliers}
#FUNÇÂO
#https://stackoverflow.com/questions/4787332/how-to-remove-outliers-from-a-dataset

remove_outliers <- function(x, na.rm = TRUE, ...) {
  qnt <- quantile(x, probs=c(.25, .75), na.rm = na.rm, ...)
  H <- 1.5 * IQR(x, na.rm = na.rm)
  y <- x
  y[x < (qnt[1] - H)] <- NA
  y[x > (qnt[2] + H)] <- NA
  y
  }
```

```{r pega diretorio local}
script_dir = dirname(rstudioapi::getActiveDocumentContext()$path)
```

```{r SRAG DOWNLOAD}
link <-
grep("csv",
     getHTMLLinks(
       getURL(
         "https://opendatasus.saude.gov.br/pt_BR/dataset/bd-srag-2020", 
         ssl.verifypeer = FALSE)
     )
     ,value=TRUE)

file <- paste0(script_dir,"/",basename(link))

if(!file.exists(file)){
      download.file(link, file)
}

```


```{r SRAG LOAD}

encode <- uchardet::detect_file_enc(file)

#Lê os dados
SRAG <- read.csv2(
  file ,
  fileEncoding=encode, 
  header =TRUE ,
  sep=";",
  skipNul=TRUE,
  na.strings=c("NA","NaN", " ","")) %>%
  filter(CO_MUN_NOT == "355030") %>% 
  select(DT_SIN_PRI,DT_NOTIFIC,DT_EVOLUCA,EVOLUCAO) 

```

Para isso usando os dados do SRAG, podemos então calcular qual a variação em dias, das notificações, do início dos sintomas e de obitos.

Analisando os dados do SRAG, nota-se que existe uma grande quantidade de casos discrepantes, aparecem casos com mais de 200 dias de diferença entre o início dos sintomas e as notificações, considerando que isso ultrapassa qualquer tempo de infecção, será nescessária uma filtragem desses pontos.


```{r}
media_tempo_sintomas_notificacao <-
SRAG %>% 
  mutate(DT_NOTIFIC=strptime(SRAG$DT_NOTIFIC,'%d/%m/%Y'),DT_SIN_PRI=strptime(SRAG$DT_SIN_PRI,'%d/%m/%Y')) %>% 
  mutate(tempo_raw = difftime(DT_NOTIFIC ,  DT_SIN_PRI ,units = "days")) %>%
#  filter(tempo <= 50) %>%
#  select(tempo) %>%
  mutate(tempo = remove_outliers(as.numeric(tempo_raw))) 

    boxplot(as.numeric(media_tempo_sintomas_notificacao$tempo_raw,na.rm = TRUE),main="Diferença de dias entre sintoma e notificação",cex.main=2,ylab="Dias",cex.axis=1.5,cex.lab=1.3)


TEMPO_SINTOMAS=
  data.frame( TEMPO_SINTOMAS =
               quantile(media_tempo_sintomas_notificacao$tempo,na.rm = TRUE)
             )


```
Após filtrar os dados discrepantes, temos um gráfico muito mais cooerente com a realidade.

```{r}
    boxplot(as.numeric(media_tempo_sintomas_notificacao$tempo,na.rm = TRUE),main="Dados filtrados, dias entre sintoma e notificação",cex.main=2,ylab="Dias",cex.axis=1.5,cex.lab=1.3)

```

```{r}
#EVOLUCAO 2= obito por covid 3 = outras causa
media_tempo_notificacao_obito <-
SRAG %>%
  filter(EVOLUCAO == "2") %>%
  select(DT_NOTIFIC,DT_EVOLUCA) %>%
  mutate(DT_EVOLUCA=strptime(DT_EVOLUCA,'%d/%m/%Y'), DT_NOTIFIC=strptime(DT_NOTIFIC,'%d/%m/%Y')) %>% 
  mutate(tempo = difftime(DT_EVOLUCA, DT_NOTIFIC ,units = "days")) %>%
#  filter(tempo <= 50 & 
  filter(tempo >= 0) %>%
  mutate(tempo = remove_outliers(as.numeric(tempo))) 



# min(media_tempo_notificacao_obito$tempo,na.rm = TRUE)
# mean(media_tempo_notificacao_obito$tempo,na.rm = TRUE)
# max(media_tempo_notificacao_obito$tempo,na.rm = TRUE)
options(digits=2)


NOTIFICACAO_OBITOS=
  data.frame( NOTIFICACAO_OBITOS =
               quantile(media_tempo_notificacao_obito$tempo,na.rm = TRUE)
             )

# NOTIFICACAO_OBITOS = data.frame(name = c("min","mean","max"), NOTIFICACAO_OBITOS
#  = c(
#                 min(media_tempo_notificacao_obito$tempo,na.rm = TRUE),
#                            mean(media_tempo_notificacao_obito$tempo,na.rm = TRUE),
#                            max(media_tempo_notificacao_obito$tempo,na.rm = TRUE)
# ))


```

```{r}
#EVOLUCAO 2= obito por covid 3 = outras causa
media_tempo_sintoma_obito <-
SRAG %>%
  filter(EVOLUCAO == "2") %>%
  select(DT_SIN_PRI,DT_EVOLUCA) %>%
  mutate(DT_EVOLUCA=strptime(DT_EVOLUCA,'%d/%m/%Y'), DT_SIN_PRI=strptime(DT_SIN_PRI,'%d/%m/%Y')) %>% 
  mutate(tempo = difftime(DT_EVOLUCA, DT_SIN_PRI ,units = "days")) %>%
  # filter(tempo <= 50 & tempo >= 0) 
  filter(tempo >= 0) %>%
  mutate(tempo = remove_outliers(as.numeric(tempo))) 


options(digits=2)



SINTOMA_OBITO=
  data.frame( SINTOMA_OBITO =
               quantile(media_tempo_sintoma_obito$tempo,na.rm = TRUE)
             )
# 
# SINTOMA_OBITO = data.frame(name = c("min","mean","max"), SINTOMA_OBITO = c(
#                 min(media_tempo_sintoma_obito$tempo,na.rm = TRUE),
#                            mean(media_tempo_sintoma_obito$tempo,na.rm = TRUE),
#                            max(media_tempo_sintoma_obito$tempo,na.rm = TRUE)
# ))

# min(media_tempo_sintoma_obito$tempo,na.rm = TRUE)
# mean(media_tempo_sintoma_obito$tempo,na.rm = TRUE)
# max(media_tempo_sintoma_obito$tempo,na.rm = TRUE)
```

Agora vamos aplicar este mesmo conceito em outas comparações, temos então em dias:
```{r}
SRAG_DIAS<- 
  cbind(SINTOMA_OBITO , NOTIFICACAO_OBITOS , TEMPO_SINTOMAS) %>%
  select(SINTOMA_OBITO , NOTIFICACAO_OBITOS , TEMPO_SINTOMAS)
# %>%
#   mutate(name = c("min","mean","max")) %>%
#   select(name,everything())

SRAG_DIAS
```

Aonde, SINTOMA_OBITO é o tempo que leva da aparição dos sintomas até o obito, NOTIFICACAO_OBITOS é o tempo que leva da notificação do caso até o obito, e finalmente TEMPO_SINTOMAS, que é o tempo que leva aparição dos sintomas até a devida notificação.

Note que nesses dados não estou considerando os casos com dias negativos, visto que esses são notificações em atraso, motivo de um outro estudo a parte.
```{r}
rm(SRAG)
rm(media_tempo_notificacao_obito)
rm(media_tempo_sintoma_obito)
rm(media_tempo_sintomas_notificacao)
rm(SINTOMA_OBITO)
rm(TEMPO_SINTOMAS)
rm(NOTIFICACAO_OBITOS)
gc()
write.table(SRAG_DIAS, paste0(script_dir,"/SRAG_DIAS.csv"), sep=";") 
```

Considerando que queremos o mais próximo de uma média, para fins de uma análise mais próxima a realidade, pegaremos então os dados do segundo e o terceiro quartil, pois como é possivel notar, a variação do terceiro para o quarto mais do que dobra, o que indica dados mais dispersos, por outro lado o primeiro quartil apresenta valor 0, o que dificulta uma visão mais realista, como o objetivo do estudo é a análise das politicas publica, essas valores então podem por hora ser desconsiderados.